【裁判字號】    88,易,2498
【裁判日期】    890323
【裁判案由】    傷害等
【裁判全文】
臺灣臺北地方法院刑事判決                        八十八年度易字第二四九八號
    公  訴  人  臺灣臺北地方法院檢察署檢察官
    被      告  丁○○
右列被告因傷害等案件，經檢察官提起公訴（八十八年度偵字第二四九四、一０五０
四號），本院判決如左：
    主  文
丁○○以強暴使人行無義務之事，未遂，處有期徒刑參月，如易科罰金，以參佰元折
算壹日。扣案之美工刀壹支沒收；又傷害人之身體，處有期徒刑參月，如易科罰金，
以參佰元折算壹日。應執行有期徒刑伍月，如易科罰金，以參佰元折算壹日。扣案之
美工刀壹支沒收。
    事  實
一、丁○○與甲○○曾為男女朋友關係，嗣分手後，丁○○乃於民國（下同）八十八
    年一月十八日十六時三十分許，駕駛Ｅ八－四０六號營業小客車搭載甲○○，相
    約至台北市○○○路電信局繳清甲○○以丁○○名義申請電話之電話費後，欲再
    至機車行辦理撤銷甲○○購買機車時以丁○○擔任保證人之事宜，途經台北市○
    ○○路○段六十六號前時，因二人在車上爭吵，甲○○突轉念不欲前往，丁○○
    竟施以不法之腕力強拉甲○○手臂不讓其離去，仍要甲○○配合前往辦理撤銷保
    證人事宜，欲使其行無義務之事，並繼續拉住甲○○皮包不放，拉扯中甲○○自
    皮包內取出防身噴霧器欲噴向丁○○，丁○○始放手，惟取走噴霧器，隨即又以
    其所有，預藏之美工刀作勢欲割斷皮包背帶而取走該皮包，並將皮包內物品倒出
    使之散落一地，見甲○○已無意同往，無法達其目的，始憤而駕車離去，甲○○
    則在拉扯中跌倒因此受有右手臂瘀傷、左手臂擦傷、右手掌瘀傷及左手掌瘀傷之
    傷害。丁○○則因路人報警旋即為巡邏員警查獲，並扣得上開美工刀一支。
二、丁○○另於八十八年三月十四日凌晨二時三十分許，在台北市○○○路○段一０
    五巷十六號四樓五一二室甲○○原租住處，破壞甲○○住處門鎖，足以生損害於
    甲○○，進而基於普通傷害之故意，進入屋內毆打甲○○，致甲○○受有頭部、
    頸部、軀幹及四肢多處鈍挫傷之傷害。
三、案經被害人甲○○訴由臺北市政府警察局中山分局移送臺灣臺北地方法院檢察署
    檢察官偵查起訴。
    理  由
一、訊據被告矢口否認有上開犯行，辯稱伊拉甲○○只是要他講清楚為何不去，伊一
    拉她，她就拿防狼噴霧器噴伊，伊並沒有強制她繳那些錢；八十八年三月十四日
    是因她喝醉酒，拿酒瓶丟伊，二人打來打去的，互相拉扯，她住的套房門鎖在半
    年前就壞了云云。惟查右揭事實，業據被害人甲○○於警訊、偵查及本院調查中
    指訴綦詳，且被告施強暴使被害人行無義務之事之行為，並有目擊證人乙○○於
    本院調查中證稱，見到男的（指被告）拿一把小刀，女的（指被害人）躺在地上
    不敢動，男的與女的拉來拉去，男的把小刀放身體後，看人在圍觀才把小刀收起
    來等語，復有八十八年一月十八日馬偕紀念醫院診斷證明書一紙、贓物認領保管
    收據、被告所有，供其強制行為所用之美工刀一支在卷可憑；又查被告於八十八
    年三月十四日毆打被害人及毀損門鎖部分，亦有八十八年三月十四日馬偕紀念醫
    院診斷證明書一紙、毀損照片二紙在卷可證，再查被告前曾於八十七年十一月八
    日因在同上開被害人租所地毆傷被害人經被害人提出傷害告訴等情，亦據本院調
    取本院八十八年度易字第八號相關偵審卷宗核閱無訛，是以苟如被告所辯稱上開
    門鎖係在八十八年三月十四日之半年前在同上開地點即已遭其毀損，則在八十七
    年十一月八日（距離八十八年三月十四日未及五個月）被告毆打被害人時，該門
    鎖應已毀損，然被害人並未於八十七年十一月八日連同傷害案件併予提出告訴，
    反而在八十八年三月十四日提出毀損告訴，是以該門鎖在八十七年十一月八日前
    是否已毀損，即有可疑，再查負責調查八十七年十一月八日傷害案件之警員丙○
    ○於本院調查中亦證稱，當時前往現場時並未見到門鎖壞掉等語，足見該門鎖應
    係被告於八十八年三月十四日所毀損屬實，綜上所述，被告所辯，顯係事後卸責
    之詞，不足採信，本件事證明確，其犯行堪以認定，應依法論科。
二、核被告所為，係犯刑法第三百零四條第二項、第一項強制未遂罪、第二百七十七
    條第一項傷害罪、第三百五十四條毀損罪。被告於八十八年一月十八日實施強暴
    行為時所造成之傷害結果，業據被害人於警訊中稱係被告用手推跌倒造成的等語
    ；於偵查中稱當時很混亂等語，故應屬被告於施強暴行為之當然之結果，不另論
    罪，被告強制被害人為撤銷保證人事宜未果，為未遂犯，應減輕其刑；其於八十
    八年三月十四日所犯傷害、毀損二罪間，則有方法結果之牽連關係，應從一重之
    傷害罪處斷。又其所犯上開強制未遂、傷害二罪間，犯意各別，行為分殊，應分
    論併罰。又查公訴人認被告搶走被害人噴霧器噴向甲○○等情，僅有被害人之指
    訴，目擊證人乙○○於本院調查中亦稱未見被告拿噴霧器噴被害人，亦無見被害
    人很痛苦的樣子等語，是以被告所辯僅因被害人以噴霧器噴伊而取走而已尚非無
    據，惟此部分與上開強制罪部分有繼續犯之實質上一罪關係，爰不另為無罪之諭
    知，附此敘明。爰審酌被告犯罪之動機、目的、所受之刺激、手段、品行、智識
    程度、所生危害及犯罪後之態度等一切情狀，量處如主文所示之刑，及諭知易科
    罰金之折算標準，並定其應執行之刑及諭知易科罰金之折算標準，以資懲儆。至
    扣案之美工刀一支，為被告所有，供其犯罪所用之物，依法應予宣告沒收之。
據上論斷，應依刑事訴訟法第二百九十九條第一項前段，刑法第三百零四條第二項、
第一項、第二百七十七條第一項、第三百五十四條、第二十六條前段、第五十五條、
第四十一條、第五十一條第五款、第三十八條第一項第二款，罰金罰鍰提高標準條例
第一條前段、第二條，判決如主文。
本案經檢察官高怡修到庭執行職務
中    華    民    國      八十九      年      三      月    二十三      日
                                      臺灣臺北地方法院刑事第九庭
                                          法  官  黃  雯  惠
右正本證明與原本無異。
如不服本判決，應於判決送達後十日內，向本院提出上訴狀。
                                          書記官  林  素  霜
中    華    民    國      八十九      年      三      月    二十七      日
附錄本案論罪科刑法條全文
刑法第二百七十七條
傷害人之身體或健康者，處三年以下有期徒刑，拘役或一千元以下罰金。
犯前項之罪，因而致人於死者，處無期徒或七年以上有期徒刑，致重傷者，處三年以
上、十年以下有期徒刑。
刑法第三百零四條
以強暴、脅迫使人行無義務之事或妨害人行使權利者，處三年以下有期徒刑、拘役或
三百元以下罰金。
前項之未遂犯罰之。
刑法第三百五十四條
毀棄、損壞前二條以外之他人之物或致令不堪用，足以生損害於公眾或他人者，處二
年以下有期徒刑、拘役或五百元以下罰金。


司法院資訊處製作；財團法人民間司法改革基金會備份。
